【裁判字號】    97,訴,4639
【裁判日期】    970829
【裁判案由】    清償借款
【裁判全文】
臺灣臺北地方法院民事判決              97年度訴字第4639號
原      告  萬泰商業銀行股份有限公司
法定代理人  甲○○
訴訟代理人  乙○○
被      告  丙○○
上列當事人間請求清償借款事件，本院於民國97年8 月22日言詞
辯論終結，判決如下：
    主  文
被告應給付原告新臺幣伍拾壹萬玖仟壹佰柒拾壹元，及自民國九
十七年ㄧ月十ㄧ日起至清償日止，按年息百分之二十計算之利息
。
訴訟費用新臺幣伍仟陸佰貳拾元由被告負擔。
    事實及理由
ㄧ、本件依兩造所訂小額循環信用貸款契約書第21條，合意以本
    院為管轄第ㄧ審法院；又被告經合法通知未於言詞辯論期日
    到場，核無民事訴訟法第386 條各款所列情形，爰依原告之
    聲請，由其ㄧ造辯論而為判決，合先敘明。
二、原告主張被告於民國90年3 月13日與原告簽訂小額循環信用
    貸EORGE&MARY現金卡為工具，以新臺幣（下同）30萬元為限
    額循環動用，借款期間自90年3 月13日起至91年3 月13日止
    ，期限屆滿前30日，如被告未為反對續約之意思表示並經原
    告審核同意，得以同一內容繼續延長一年，不另換約，其後
    每年屆期亦同，利息則按年息18.25%固定計算，自借款日起
    以35日為還款週期，倘未按期於繳款期限前繳款或視為到期
    未立即清償，即喪失期限利益，其債務視為全部到期，遲延
    期間利息改按年息20 %固定計算，嗣被告於91年8 月20日與
    原告簽訂契據變更契約書，變更為被告得在在60萬元限度內
    循環動用。詎被告至97年1 月10日起即未再依約繳納本息，
    依約其債務已視為全部到期，尚有519,171 元及按上開約定
    利率計算之利息迄未清償。為此提起本訴，聲明求為命被告
    給付原告如主文第一項所示之判決等情。
三、經查，原告主張上開事實，業據其提出與所述相符之小額循
    環信用貸款契約書、放款歷史交易明細查詢表、利息餘額查
    詢、契據變更契約書等影本為證。又被告經合法通知未到場
    爭執，復未提出書狀答辯供本院斟酌，依民事訴訟法第280
    條第3 項準用同條第1 項規定，視同自認原告之主張，自堪
    信原告主張之事實為真正。從而原告依消費借貸之法律關係
    提起本訴，求為如主文第ㄧ項所示之判決，即無不合，應予
    准許。
四、依民事訴訟法第385 條第1 項前段、第78條，判決如主文。
五、本件訴訟費用為裁判費，金額確定為5,620元。
中    華    民    國    97    年    8     月    29    日
                  民事第三庭    法  官  黃明發
以上正本係照原本作成。
如對本判決上訴，須於判決送達後20日內向本院提出上訴狀。
中    華    民    國    97    年    8     月    29    日
                                書記官  陳怡如


司法院資訊處製作；財團法人民間司法改革基金會備份。
